臺灣高等法院花蓮分院刑事判決　　　　　94年度上易字第94號
　　上 訴 人　臺灣臺東地方法院檢察署檢察官
　　被　　告　乙○○
右上訴人因被告竊盜案件，不服臺灣台東地方法院94年度易字第
35 號，中華民國94年5月31日第一審判決（起訴案號：臺灣台東
地方法院檢察署93年度偵字第2662號、94年度偵字第77號）提起
上訴，本院判決如左：
    主  文
原判決撤銷。
乙○○共同竊盜，處拘役參拾日，如易科罰金，以參佰元折算壹
日，緩刑三年。
    事  實
一、乙○○與陳菊蘭（判決確定）共同意圖為自己不法之所有，
    於民國93年10月15日下午14時21分至36分許，由陳菊蘭駕駛
    ＣＩ–三六二一號自小貨車，行經臺東縣卑南鄉明峰村五鄰
    龍過脈32號甲○○之住宅附近時，因見該處無人看管，遂由
    陳菊蘭下車分二次竊取甲○○所有置於該住宅邊之鋁梯一具
    ，及甲○○圍立於該住宅出口與往初鹿牧場方向之岔路旁，
    作為圍籬之鋼筋兩支，乙○○則在旁觀察把風，陳菊蘭竊取
    得手後將該鋁梯及鋼筋均搬至前揭自小貨車上，旋駕車離去
    ，適經鄰人蘇敬文察覺，沿途尾隨該自小貨車並報警，經警
    於臺東縣鹿野鄉○○路○段郵局前攔檢查獲，並扣得鋁梯一
    具及鋼筋兩支。
二、案經臺東縣警察局關山分局報告臺灣臺東地方法院檢察署檢
    察官偵查起訴。
    理  由
一、被告承認曾經在前揭時間搭乘陳菊蘭駕駛的小貨車前往前揭
    地點，隨後又搭車離去的事實，但是否認有參與竊盜的犯行
    ，經查：
    （一）陳菊蘭在警詢中稱乙○○並沒有一同竊盜（警卷頁2
          背面），在偵查中陳稱被告當時好像已經睡著了（核
          退卷頁5），但是依照檢察官勘驗錄影帶之筆錄（偵
          2266卷頁22），確認被告乙○○確實有下車，並且在
          四處張望，而陳菊蘭將竊得的鋁梯放到自小貨車上前
          ，被告是下車與另一位路過之自小客車司機談話，陳
          菊蘭將鋁梯放上車之後，又在回到巷道附近，之後又
          回到車上，隨即駕車離去。足證陳菊蘭在警詢中陳述
          被告沒有參與竊盜，其目的是在迴護被告，不足採信
          。
    （二）陳菊蘭下車取走的物品，一個是放在小道內屋旁的鋁
          梯，另外一個就在停車位置道路旁的鋼筋，陳菊蘭是
          分二次拿取，分別據證人蘇敬文於警詢中陳稱：先發
          現一個嫌疑人竊取鋁梯放到自小貨車後方，也到路邊
          竊取鋼筋，我叫出聲喊你們在做甚麼，嫌疑人就駕車
          離去現場（警卷頁6），依照現場圖（警卷頁13）所
          示，鋼筋是放置在路旁，陳菊蘭也陳稱鋼筋是插在路
          旁一整排（偵2662卷頁17），而幫被害人看管房子之
          李麗珠證稱鋼筋是在路旁（偵2662卷頁18），而得而
          證。從陳菊蘭搬動鋁梯後，又到路旁搬取鋼筋，前後
          費時約十六分鐘，在這十六分鐘中，依照前述之現場
          錄影紀錄，被告並不是一直都留在車上，反而有幾次
          下車，與往來車輛之人交談，則被告豈有可能對於陳
          菊蘭從他人住處以及圍籬取得物品之事情全然不知，
          而且被告也在陳菊蘭取得物品之過程中與陳菊蘭交談
          ，顯見被告對於陳菊蘭竊取物品之行為完全知情，尤
          其，被告尚且注意往來行人，並且與過往的車輛駕駛
          對談，而在有人追喊之後，被告與陳菊蘭立即駕車逃
          離現場，亦足以證明被告在現場擔任把風，注意竊盜
          犯行有無被人發現的工作。
    綜據上述，被告竊盜犯行，罪證明確，應於依法論科。原審
    誤為無罪判決，檢察官提起上訴為有理由，應由本院撤銷改
    判。
二、核被告所為，係犯刑法第320條第1項之竊盜罪。被告與陳菊
    蘭之間有犯意聯絡，行為分擔，為共同正犯。爰審酌被告本
    次犯行所竊得之物品，價值並不高，被告年事已高，本次犯
    後，雖然否認犯行，態度不佳，但是考量被告之知識程度以
    及其他一切犯罪之動機、目的，對於被害人所造成之危害等
    情量處如主文所示之刑。並諭知易科罰金之折算標準。又被
    告在69年間因為過失致死罪，經判處有期徒刑5月，於69 年
    11月26日執行完畢，有台灣高等法院被告前案記錄表附卷可
    參，在執行後迄今都沒有再犯有期徒刑以上之罪，本院認所
    宣告之刑，以暫不執行為當，依照刑法第74條第2款之規定
    宣告緩刑。
三、又按除簡式審判程序外，審判長就被告被訴事實為訊問者，
    應予調查證據程序之最後行之，刑事訴訟法第288條第3項訂
    有明文，原審法院於94年5月17日所進行之審判程序，在尚
    未進行調查證據前，就被訴犯罪事實訊問被告，其所踐行之
    訴訟程序，與前揭法律規定不合，而且辯護人於審判期日前
    聲請傳喚共同被告做為證人，原審法院在準備程序期日既未
    就本案證據證據能力部分加以調查，對於辯護人所聲請傳喚
    之證人也沒有決定調查證據之順序，而在審判期日，審判長
    既然曉諭辯護人就調查證據之部分捨棄，卻又將二位被告分
    別隔離訊問，既然隔離訊問，卻又未命居於證人地位之共同
    被告具結，而訴訟程序之進行亦屬違背法令，應依照刑事訴
    訟法第369條第1項之規定將該訴訟程序撤銷之，併此敘明。
四、據上論斷，應依刑事訴訟法第369條第1項前段、第364條、
    、第299條第1項前段、刑法第28條、第320條第1項、第41條
    第1項、第74條第2款、罰金罰鍰提高標準條例第1條、第2條
    判決如主文。
本案經檢察官崔紀鎮到庭執行職務。
中　　華　　民　　國　　94　　 年　　9　　月　　16    日
                  刑事庭審判長法官  謝志揚
                              法官  湯文章
                              法官  賴淳良
以上正本證明與原本無異。
本件不得上訴。
                            書記官  邱廣譽
中　　華　　民 　　國　　94　　年　 　9 　　月 　19　日
附錄    本判決論罪科刑法條：
刑法第320條第1項：
意圖為自己或第三人不法之所有，而竊取他人
之動產者，為竊盜罪，處5年以下有期徒刑、拘役或500元以下罰
金。
刑法第74條：
受2年以下有期徒刑、拘役或罰金之宣告，而有左列
情形之一，認為以暫不執行為適當者，得宣告2年以上5年以下之
緩刑，其期間自裁判確定之日起算：
一  未曾受有期徒刑以上刑之宣告者。
二  前受有期徒刑以上刑之宣告，執行完畢或赦免後，五年以內
未曾受有期徒刑以上刑之宣告者。
